# 国家电力示范基地内企业共建电力配套基础设施的核算

提问人：877046713 时间：2016-12-27 12:35:43
请教陈老师，根据政府相关要求，国家电力示范基地内企业共建电力配套基础设施的核算，我单位出资一部分，对于该部分资金建成的基础设施我单位该如何核算？

回答人：chenyiwei
你公司对这部分基础设施能够享有何种权益？这部分基础设施的用途？具体如何使用和获得收益？

提问人：877046713 时间：2017-03-28 10:15:09
这部分基础设施是示基地内电力企业共有的设施，我单位发的电也是通过这部分设施输送出去，基地内的所有发电企业都是通过这部分设施输送出去

回答人：chenyiwei
可以理解为出资换取公用基础设施若干年的使用权，可确认为长期待摊费用，分年摊销，摊销年限不超过该基础设施的设计使用寿命。